臺灣臺東地方法院刑事判決　　　　　　　　　　　　　九十一年度易字第一一八號
　　公　訴　人　臺灣台東地方法院檢察署檢察官
　　被　　　告　癸○○
右列被告因竊盜案件，經檢察官提起公訴（九十一年度偵字第七五一號），本院判決
如左：
    主  文
癸○○連續攜帶兇器毀壞門扇於夜間侵入有人居住之建築物竊盜，累犯，處有期徒刑
貳年。並應於刑之執行前，令入勞動場所強制工作年。
    事  實
一、癸○○有犯竊盜罪之習慣，前於民國（下同）八十五年間因竊盜案件，經臺灣臺
    北地方法院判處有期徒刑七月，緩刑三年，在緩刑期間再犯竊盜案件，於八十七
    年間經臺灣臺中地方法院判處有期徒刑五月，嗣經裁定撤銷前案緩刑，二案接續
    執行，甫於八十八年五月二十九日執行完畢。又因竊盜案件，於九十年一月九日
    經臺灣高等法院以八十九年度上易字第三八九五號判處有期徒刑四年，刑前強制
    工作三年確定。詎仍不知悔改，竟基於意圖為自己不法所有之概括犯意，於九十
    年三月十二日晚上八時許至翌（十三）日凌晨三時許止，連續八度攜帶其所有客
    觀上對人之生命、身體有危害而足以供兇器使用之螺絲起子、扳手（未扣案），
    於如附表所示之地點，以毀壞鑲於門扇上之鎖匙侵入有大樓管理員駐守之建築物
    之方式，竊取如附表所示之被害人財物，得手後招計程車載運贓物離開現場，並
    將得手贓物變賣，所得金額供已花用，嗣經員警循線查獲。
二、案經桃園縣警察局平鎮分局報請臺灣桃園地方法院檢察署呈請臺灣高等法院檢察
    署檢察長令轉臺灣臺東地方法院檢察署檢察官偵查起訴。
    理  由
一、訊據被告癸○○對於右揭事實除附表編號二部分辯稱：伊破壞門鎖看一下，確定
    沒有伊要的電腦就走了，伊記得伊沒有進去云云外，餘均坦承不諱，核與被害人
    公司、行號之負責人或職員乙○○、己○○、壬○○、庚○○、辛○○、丁○○
    、甲○○、戊○○於警訊中指述之情節相符，而被告所飲用遺留於現場之釋迦飲
    料瓶口所取得之唾液與被告口腔棉棒採得之檢體，經比對ＤＮＡ─ＳＴＲ型別均
    相同，有內政部警政署刑事警察局鑑驗書三件（均影本）在卷可稽，並有桃園縣
    警察局平鎮分局受理刑事案件報案三聯單六件（均影本）附卷可憑，足證被告之
    自白與事實相符，應堪信為真實。至於被告辯稱部分，經查：附表編號二之地點
    雖無財物損失，惟其公司大門遭破壞侵入，並經翻箱倒櫃乙情，業據被害人公司
    之職員戊○○於警訊時證述明確，且被告於警詢時亦自承有進入該公司內，但沒
    有偷到東西等語，況衡諸常情，竊盜之人既已將門破壞打開，豈有不入內搜尋財
    物之理，是被告所辯顯係卸責之詞殊無可採。本件事證已臻明確，被告犯行洵堪
    認定。
二、查螺絲起子、扳手均為金屬製品，質地堅硬，利刃尖銳，在客觀上對人之生命、
    身體具有危險性，足作為兇器使用；又該門鎖已屬門扇之一部分，非如外掛之鎖
    為安全設備。又刑法第三百二十一條第一項第一款有人居住之建築物，只需事實
    上有人住居，至住居之原因為何，人數多寡，為時久暫，則非所問，亦不以被竊
    之時適有人在內，更不以每房每室均有人居住為必要，只需有人於特定房室內居
    住，藉以監護看守該建築物整體者，即克當之。本件如附表所示之公司、行號均
    為商業大樓，平日下班後之夜間，有大樓管理員在大樓內值班看守，為被告癸○
    ○陳述甚詳，是各公司、行號於夜間仍屬有人居住之建築物，被告侵入行竊，均
    為侵入有人居住之建築物竊盜。核被告癸○○所為，除附表編號二所為，雖已著
    手竊盜行為之實施，惟未生竊得財物之結果，其犯罪尚屬未遂，係犯刑法第三百
    二十一條第二項、第一項第一款、第二款、第三款之加重竊盜未遂罪外，餘均係
    犯刑法第三百二十一第一項第一款、第二款、第三款之加重竊盜罪。被告癸○○
    所為多次竊盜犯行，均時間緊接，方法相同，且犯構成要件相同之罪名，顯係基
    於概括犯意反覆為之，應係刑法第五十六條之規定論以情節較重之攜帶兇器毀壞
    門扇於夜間侵入有人居住之建築物竊盜既遂一罪，並均加重其刑。又公訴意旨認
    被告於附表編號一所示之地點竊得之財物尚有臺灣銀行存褶乙本、印鑑三顆等物
    ，此為被告所否認，且觀被告於本案中竊得之財物，均係與電腦相關之物品及現
    金，則被告辯稱未竊取存褶及印鑑等物，應堪採信，是起訴書犯罪事實此部分之
    記載，容有未洽，併此敘明。被告於八十五年間因竊盜案件，經臺灣臺北地方法
    院判處有期徒刑七月，緩刑三年，於緩刑期間再犯竊盜案件，於八十七年間經台
    灣台中地方法院判處有期徒刑五月，嗣經裁定撤銷前案緩刑，二案接續執行，於
    八十八年五月二十九日執行完畢。有台灣高等法院檢察署刑案紀錄簡覆表在卷可
    按，其於受有期徒刑執行完畢後五年內再犯有期徒刑以上之本罪，均為累犯，應
    依刑法第四十七條規定遞加重其刑。爰審酌被告犯罪之手段、目的在於不勞而獲
    ，惟對於被害人心理造成之損害、不便及犯罪坦承犯行，態度尚稱良好等一切情
    狀，量處如主文所示之刑。另被告自八十五年間起至今有多次竊盜前科，有上述
    被告全國前案紀錄表附卷足憑，且於本案中又連續竊盜八次，足見被告有犯竊盜
    之習慣，應依竊盜犯贓物犯保安處分條例第三條第一項第一款之規定，於刑之執
    行前令入勞動場所強制工作，施予矯正處分之必要。被告所有供犯罪所用之螺絲
    起子、扳手各一把，並未扣案，且據被告供承已將其丟棄未尋獲，顯然業已滅失
    ，爰不另為沒收之諭知。公訴意旨另以被告尚涉有於前開時間持其所有之螺絲起
    子、扳手在桃園縣平鎮市○○路○段十一號十九樓之四臺灣瑪斯顧問社竊盜未遂
    云云，惟查：被告於前開地點破壞大門門鎖，但無法進入，被害人亦無財物損失
    等情，除據被告供述明確外，核與被害人臺灣瑪斯顧問社之職員丙○○於警詢時
    指述之情節相符，則因竊盜罪係以竊取他人之物為其犯罪行為之實行，刑法第三
    百二十一條各款所列情形，不過為犯竊盜罪之加重條件，如僅著手於該項加重條
    件之行為，而未著手搜取財物，仍不能以竊盜未遂論。是被告此部分之行為，尚
    未達著手之階段，自難以竊盜未遂罪相繩，此外，復查無其他積極證據足資認定
    被告有前開犯行，原應為無罪之諭知，惟公訴意旨認此部分與前開有罪部分有裁
    判上一罪關係，爰不另為無罪之諭知，附此敘明。
據上論斷，應依刑事訴訟法第二百九十九條第一項前段，刑法第五十六條、第三百二
十一條第一項第一款、第二款、第三款、第四十七條，竊盜犯贓物犯保安處分條例第
三條第一項第一款、第四條，判決如主文。
本案經檢察官李進榮到庭執行職務
中      華      民      國      九十一      年      九      月   十九   日
                                    臺灣臺東地方法院刑事庭
                                        審判長法  官  蔡勝雄
                                              法  官  黃呈熹
                                              法  官  蔡世芳
右正本證明與原本無異。
如不服本判決，應於判決送達後十日內向本院提出上訴狀。（須附繕本）
「切勿逕送上級法院」
                                              書記官  陳美鄉
中      華      民      國      九十一      年      九      月   二十   日
附記：
中華民國刑法第三百二十一條第一項第一款：
犯竊盜罪而有左列情形之一者，處六月以上五年以下有期徒刑：
一  於夜間侵入住宅或有人居住之建築物、船艦，或隱匿其內而犯之者。
附表：
┌──┬──────────┬───────┬─────────────┐
│編號│      犯罪地點      │    被害人    │         竊得財物         │
│    │                    │              │     （金錢為新臺幣）     │
├──┼──────────┼───────┼─────────────┤
│一  │桃園縣平鎮市○○路二│茂康資訊股份有│筆記型電腦乙臺、記憶體四組│
│    │段十一號十三樓之一  │限公司        │、軟體二套、現金八千元。  │
│    │                    │              │                          │
├──┼──────────┼───────┼─────────────┤
│二  │同上地址十三樓之四  │經綸通運企業公│未竊得財物。              │
│    │                    │司            │                          │
├──┼──────────┼───────┼─────────────┤
│三  │同上地址十四樓之三  │育金企業股有限│中央處理器乙具、記憶體乙組│
│    │                    │公司          │、現金二千元。            │
│    │                    │              │                          │
├──┼──────────┼───────┼─────────────┤
│四  │同上地址十四樓之四  │汎宇電腦公司  │中央處理器七具、記憶體八組│
│    │                    │              │、硬碟六顆、顯示卡二片、光│
│    │                    │              │碟燒錄器乙臺、單槍投影機乙│
│    │                    │              │臺。                      │
├──┼──────────┼───────┼─────────────┤
│五  │同上地址十五樓之一  │安泰人壽保險公│電腦主機十餘部。          │
│    │        │司            │                          │
├──┼──────────┼───────┼─────────────┤
│六  │同上地址十七樓之二  │聯益遠東有限公│中央處理器五具、硬碟五顆、│
│    │                    │司            │記憶體五組、顯示卡二片、筆│
│    │                    │              │記型電腦乙臺。            │
├──┼──────────┼───────┼─────────────┤
│七  │同上地址十七樓之三  │臺灣中井企業有│現金九千零六十元。（起訴書│
│    │                    │限公司        │誤載為九千零六千元）      │
│    │                    │              │                          │
├──┼──────────┼───────┼─────────────┤
│八  │同上地址十七樓之四  │亞翼資訊股份有│中央處理器七具、硬碟六顆、│
│    │                    │限公司        │記憶體五組、顯示卡九片。  │
└──┴──────────┴───────┴─────────────┘
